臺灣宜蘭地方法院刑事判決　　　　　　　　96年度訴字第42號
公　訴　人　臺灣宜蘭地方法院檢察署檢察官
被　　　告　甲○○
　　　　　　　　　　（現另案在臺灣宜蘭監獄執行中）
上列被告因毒品危害防制條例案件，經檢察官提起公訴（96年度
毒偵字第48號），本院合議庭裁定由受命法官獨任進行簡式審判
程序，爰不經通常程序，判決如下：
    主  文
甲○○施用第一級毒品，累犯，處有期徒刑壹年貳月。
    事  實
一、甲○○前因施用毒品案件，經臺灣宜蘭地方法院檢察署檢察
    官聲請本院裁定執行觀察、勒戒後，因認無繼續施用毒品傾
    向，由該署檢察官於民國89年5月30日以89年度毒偵緝字第1
    49號為不起訴處分；再因施用毒品案件，經臺灣臺中地方法
    院檢察署檢察官聲請臺灣臺中地方法院裁定執行觀察、勒戒
    後，因認有繼續施用毒品傾向，經該署檢察官提起公訴，並
    聲請強制戒治，於90年12月14日執行強制戒治，於91年10月
    30日戒治期滿，並經該院於90年11月30日以90年度中簡字第
    2150號判處有期徒刑4月，於91年10月31日戒治期滿後接續
    執行，嗣於92年2月28日執行完畢出監；又因施用毒品案件
    ，經臺灣宜蘭地方法院檢察署檢察官提起公訴，經本院於92
    年12月22日以92年度訴字第248號判處有期徒刑1年；同因施
    用毒品案件，經臺灣宜蘭地方法院檢察署檢察官以93年度毒
    偵字第562號提起公訴，經本院於93年8月26日以93年度訴字
    第296號判處有期徒刑1年6月，嗣上開2罪接續執行，於93年
    6月11日入監執行，於95年3月24日假釋出監；但於假釋期間
    又因施用毒品案件，經臺灣宜蘭地方法院檢察署檢察官以95
    年度毒偵字第552、570、619、626及678號提起公訴，經本
    院於95年9月27日以95年度易字第261號判處有期徒刑1年2月
    ，並撤銷假釋，於95年11月18日入監執行；詎不知悛悔，明
    知海洛因及安非他命為毒品危害防制條例第2條第2項第1款
    及第2款所稱之第1級毒品與第2級毒品，不得持有或施用，
    竟仍基於施用第1級毒品海洛因及第2級毒品安非他命之犯意
    ，於95年11月18日下午3時許，在宜蘭縣員山鄉枕山村租屋
    處，以將第1級毒品海洛因及第2級毒品安非他命置入玻璃球
    內混合燒烤吸食煙霧之方式，施用第1級毒品海洛因及第2級
    毒品安非他命1次，玻璃球則於施用後已丟棄滅失。嗣於95
    年11月18日因毒品案件為警方緝獲，於採尿送驗後呈現海洛
    因及安非他命代謝物陽性反應，而查知上情。
二、案經宜蘭縣警察局礁溪分局報告臺灣宜蘭地方法院檢察署檢
    察官偵查起訴。
    理  由
一、訊據被告甲○○對於上揭時地施用第1級毒品海洛因及第2級
    毒品安非他命之犯行於本院審理中均坦承不諱，且其為警查
    獲後於95年11月18日下午7時許採集尿液送驗結果，呈現海
    洛因之代謝物嗎啡及安非他命之代謝物甲基安非他命陽性反
    應，此有宜蘭縣警察局礁溪分局偵辦毒品案件嫌疑犯尿液送
    驗編號、姓名對照登記總表，及慈濟大學濫用藥物檢驗中心
    出具之檢驗總表各1紙附卷可稽，堪信被告之自白，應與事
    實相符。茲查，被告前因施用毒品案件，經臺灣宜蘭地方法
    院檢察署檢察官聲請本院裁定執行觀察、勒戒後，因認無繼
    續施用毒品傾向，由該署檢察官於89年5月30日以89年度毒
    偵緝字第149號為不起訴處分；再因施用毒品案件，經臺灣
    臺中地方法院檢察署檢察官聲請臺灣臺中地方法院裁定執行
    觀察、勒戒後，因認有繼續施用毒品傾向，經該署檢察官提
    起公訴，並聲請強制戒治，於90年12月14日執行強制戒治，
    於91年10月30日戒治期滿，並經該院於90年11月30日以90年
    度中簡字第2150號判處有期徒刑4月，於91年10月31日戒治
    期滿後接續執行，嗣於92年2月28日執行完畢出監；又因施
    用毒品案件，經臺灣宜蘭地方法院檢察署檢察官提起公訴，
    經本院於92年12月22日以92年度訴字第248號判處有期徒刑1
    年；同因施用毒品案件，經臺灣宜蘭地方法院檢察署檢察官
    以93年度毒偵字第562號提起公訴，經本院於93年8月26日以
    93年度訴字第296號判處有期徒刑1年6月，嗣上開2罪接續執
    行，於93年6月11日入監執行，於95年3月24日假釋出監；但
    於假釋期間又因施用毒品案件，經臺灣宜蘭地方法院檢察署
    檢察官以95年度毒偵字第552、570、619、626及678號提起
    公訴，經本院於95年9月27日以95年度易字第261號判處有期
    徒刑1年2月，並撤銷假釋，於95年11月18日入監執行，有臺
    灣高等法院被告前案紀錄表、刑案資料查註紀錄表、起訴書
    及上開不起訴處分書與判決書各1件附卷可參。綜上所述，
    本件事證已臻明確，被告於強制戒治執行完畢後5年內再犯
    施用毒品之犯行洵堪認定，應予依法論科。
二、核被告甲○○所為，係犯毒品危害防制條例第10條第1項之
    施用第1級毒品罪及同條例第10條第2項之施用第2級毒品罪
    。其持有第1級毒品海洛因及第2級毒品安非他命之犯行，為
    施用第1級毒品海洛因及第2級毒品安非他命之當然行為，屬
    吸收關係，無庸再論以持有毒品罪。又被告同時施用第1級
    毒品海洛因與第2級毒品安非他命，係一行為觸犯數罪名，
    應依刑法第55條想像競合犯之規定，從一重之施用第1級毒
    品罪處斷。茲查，被告因施用毒品案件，經臺灣臺中地方法
    院檢察署檢察官聲請臺灣臺中地方法院裁定執行觀察、勒戒
    後，因認有繼續施用毒品傾向，經該署檢察官提起公訴，並
    經該院於90年11月30日以90年度中簡字第2150號判處有期徒
    刑4月，於91年10月31日強制戒治執行完畢後接續執行，於9
    2年2月28日執行完畢出監，有前揭臺灣高等法院被告前案紀
    錄表1紙在卷可稽，其於有期徒刑執行完畢後5年內再犯本件
    有期徒刑以上之本罪，為累犯，應依刑法第47條第1項之規
    定，加重其刑。爰審酌被告前有多次毒品前科，並經觀察勒
    戒及強制戒治之處分，且判處徒刑執行後，仍不思戒除毒癮
    ，顯見已無法憑己力戒除毒癮，應予隔離協助其戒除，並斟
    酌其素行、施用毒品之方式、次數、犯罪後坦承犯行，及施
    用毒品核屬自損身命之犯罪態樣等一切情狀，量處如主文所
    示之刑，以示懲戒。
據上論斷，應依刑事訴訟法第273條之1第1項、第299條第1項前
段，毒品危害防制條例第10條第1項、第2項，刑法第11條前段、
第55條、第47條第1項，判決如主文。
本案經檢察官賴慶祥到庭執行職務。
中　　華　　民　　國　　96　　年　　2　　月　　27　　日
                  刑事第三庭法  官    郭顏毓
以上正本證明與原本無異。
如不服本判決應於收受本判決後10日內向本院提出上訴書狀，其
未敘述上訴理由者，並得於提起上訴後10日內向本院補提理由書
狀(均須按他造當事人之人數附繕本)「切勿逕送上級法院」。
                            書記官    林秀麗
中　　華　　民　　國　　96　　年　　3 　　月　　1 　　日
附錄本案論罪科刑法條：
毒品危害防制條例第10條
施用第1級毒品者，處6月以上5年以下有期徒刑。
施用第2級毒品者，處3年以下有期徒刑。
